臺灣士林地方法院刑事判決
111年度審金訴字第908號
公  訴  人  臺灣士林地方檢察署檢察官
被      告  賀嘉純



上列被告因詐欺等案件，經檢察官提起公訴（111 年度偵字第92
69號），因被告於準備程序中就被訴事實為有罪之陳述，經告知
簡式審判程序之旨，並聽取當事人之意見後，經本院合議庭裁定
由受命法官獨任進行簡式審判程序，判決如下：
    主  文
賀嘉純犯如附表各編號所示之罪，各處如附表各編號「主文及宣
告刑」欄所示之刑。應執行有期徒刑拾月，併科罰金新臺幣伍萬
元，罰金如易服勞役，以新臺幣壹仟元折算壹日。
    事實及理由
一、程序部分
    按除被告所犯為死刑、無期徒刑、最輕本刑為3 年以上有期
    徒刑之罪或高等法院管轄第一審案件者外，於第一次審判期
    日前之準備程序進行中，被告先就被訴事實為有罪之陳述時
    ，審判長得告知被告簡式審判程序之旨，並聽取當事人、代
    理人、辯護人及輔佐人之意見後，裁定進行簡式審判程序，
    刑事訴訟法第273條之1第1項定有明文。經核本案被告賀嘉
    純所犯係死刑、無期徒刑、最輕本刑為3 年以上有期徒刑以
    外之罪，其於準備程序中就被訴事實為有罪之陳述，經告知
    簡式審判程序之旨，並聽取公訴人、被告之意見後，本院合
    議庭爰依首揭規定，裁定由受命法官獨任進行簡式審判程序
    。是本案之證據調查，依同法第273 條之2 規定，不受同法
    第159 條第1 項、第161 條之2 、第161 條之3 、第163 條
    之1 、第164 條至170 條所規定證據能力認定及調查方式之
    限制，合先敘明。
二、本案犯罪事實及證據，除均引用檢察官起訴書之記載（如附
    件）外，另更正及補充如下：
  ㈠犯罪事實部分：
　⒈起訴書犯罪事實欄第1 至6 行所載「賀嘉純於民國110 年底
    ，加入LINE暱稱『陳勝福』及其他真實姓名、年籍不詳之人所
    屬之詐欺集團，在詐欺集團內擔任取簿手之職，約定報酬為
    每4 件新臺幣（下同）1,300 元，而與該詐欺集團成員共同
    意圖為自己不法之所有，基於三人以上詐欺取財之犯意聯絡
    ，先由不詳詐欺集團成員向附表一之人施用詐術，致其等陷
    於錯誤」之記載，應更正為「賀嘉純於民國110 年底某日，
    透過社群軟體臉書應徵工作而與真實姓名年籍不詳、通訊軟
    體LINE暱稱『陳勝福』之成年男子連繫後，得知有前往便利超
    商領取包裹再轉交予他人之工作，該工作內容極為簡單易行
    ，勞力付出甚微，卻能獲得每領取4 件包裹即可賺取新臺幣
    （下同）1,300 元之顯不相當報酬，且轉交包裹之方式層轉
    迂迴，顯不合常理，而依其智識程度及一般社會生活之通常
    經驗，應可預見該包裹內之物品極可能係他人遭詐騙所交付
    之金融帳戶存摺、提款卡等資料，且該等帳戶資料亦可能供
    作詐騙他人金錢並掩飾、隱匿詐欺犯罪所得來源、去向及所
    在之工具，竟仍不違背其本意，而意圖為自己不法之所有，
    與『陳勝福』基於詐欺取財及洗錢之不確定犯意聯絡，由『陳
    勝福』所屬詐欺集團之成員，向如附表一所示之葉育蓁施用
    詐術，致其陷於錯誤」。
　⒉起訴書犯罪事實欄第8 至9 行關於「111 年1 月6 日6 時41
    分許」之記載，應更正為「111 年1 月3 日7 時8 分許」。
　⒊起訴書犯罪事實欄第10至11行關於「領取裝有上開帳戶之包
    裹，並交付與不詳詐欺集團成員，再由不詳詐欺集團成員於
    附表二所示之時間」之記載，應補充更正為「領取裝有上開
    金融帳戶提款卡之包裹後，前往新北市○○區○○○街000 號之
    空軍一號貨運站三重總站，將該包裹轉寄至『陳勝福』指定之
    處所，待『陳勝福』所屬詐欺集團取得上開帳戶後，即由該集
    團不詳成員分別於如附表二所示之時間」。
 ⒋起訴書犯罪事實欄應更正為「案經葉育蓁、楊適連、楊文凱
    、陳柏樺訴由臺北市政府警察局士林分局報告偵辦」。
　㈡附表部分：
　⒈起訴書附表二編號1 「被害人（是否提告）」欄之記載，應
    更正為「楊適連（是）」；「匯款時間、金額、帳戶」欄第
    2 項關於「19時6分」、「匯款29984、29988、30000、2600
    0、49984、49989元」之記載，應分別更正為「匯款29988元
    、29984元、29985元、26000元、49984元、49989元」。
　⒉起訴書附表二編號4 「匯款時間、金額、帳戶」欄關於「21
    時4 分至32分」之記載，應更正為「21時4 分許、32分許」
    。
　㈢證據部分補充：被告賀嘉純於本院民國111 年10月12日準備
    程序及審理時所為之自白、內政部警政署反詐騙諮詢專線紀
    錄表、受理詐騙帳戶通報警示簡便格式表、金融機構聯防機
    制通報單。
三、論罪科刑
  ㈠按洗錢防制法於105 年12月28日修正公布，並於106 年6 月2
    8日生效施行（下稱新法），新法第14條第1 項之一般洗錢
    罪，祇須有第2 條各款所示行為之一，而以第3 條規定之特
    定犯罪作為聯結即為已足。另過去實務認為，行為人對犯特
    定犯罪所得之財物或利益作直接使用或消費之處分行為，或
    僅將自己犯罪所得財物交予其他共同正犯，祇屬犯罪後處分
    贓物之行為，非本條例所規範之洗錢行為，惟依新法規定，
    倘行為人意圖掩飾或隱匿特定犯罪所得來源，而將特定犯罪
    所得直接消費處分，甚或交予其他共同正犯予以隱匿，或由
    共同正犯以虛假交易外觀掩飾不法金流移動，即難認僅單純
    犯罪後處分贓物之行為，應仍構成新法第2 條第1 或2 款之
    洗錢行為（最高法院108 年度台上字第2057號、第2425號、
    第2402號判決意旨參照）。查本案被告與「陳勝福」共同對
    如附表編號1 所示告訴人葉育蓁詐騙金融帳戶提款卡，及對
    如附表編號2 至5 所示告訴人楊適連、楊文凱、陳柏樺、被
    害人林思驊詐騙金錢之行為，均構成刑法第339 條第1 項之
    詐欺取財罪，屬洗錢防制法第3 條第2 款所稱之特定犯罪，
    而被告依「陳勝福」之指示，領取裝有告訴人葉育蓁遭詐騙
    寄送之郵局、台新銀行及中國信託銀行帳戶（下合稱本案帳
    戶）提款卡之包裹後，復前往空軍一號貨運站三重總站轉寄
    予「陳勝福」，使「陳勝福」所屬詐欺集團得以將告訴人楊
    適連、楊文凱、陳柏樺、被害人林思驊受詐匯入本案帳戶之
    款項提領一空，以掩飾、隱匿該等特定犯罪所得之來源、去
    向及所在，揆諸上開說明，自非單純犯罪後處分贓物之與罰
    後行為，而均該當洗錢防制法第2 條第2 款所指之洗錢行為
    無訛。
  ㈡被告始終供稱：我是依照「陳勝福」指示，領取並轉寄上開
    包裹，收件人是「陳勝福」給我名字和電話等語（見臺灣士
    林地方檢察署111 年度偵字第9269號卷【下稱偵9269卷】第
    10頁、第73頁、本院111 年度審金訴字第908 號卷【下稱本
    院卷】111 年10月12日準備程序筆錄第2 頁），可見被告自
    始至終僅有與「陳勝福」聯繫，至於其轉寄包裹之收件人姓
    名，可能僅係人頭或虛構之名義，是依卷內事證，尚不足證
    明被告主觀上有「3人以上共同詐欺取財」之認識，是以，
    縱認被告有相當之社會閱歷，可預見「陳勝福」持其領取之
    本案帳戶提款卡作為對外詐騙匯入款項之用，仍難認其對於
    使用本案帳戶進行犯罪之人數亦有所預見，依「罪證有疑，
    利歸被告」之刑事訴訟基本法理，應認被告主觀上對於本案
    係三人以上共同為之乙節並無預見，故其本案所為，應僅成
    立普通詐欺取財罪。是核被告共同對如附表編號1 至5 所示
    告訴人及被害人等詐欺之所為，均係犯刑法第339 條第1  
    項之詐欺取財罪及洗錢防制法第14條第1 項之洗錢罪。公訴
    意旨認被告本件所為，均成立刑法第339 條之4 第1 項第2 
    款之三人以上共同詐欺取財罪，容有誤會，惟其基本社會事
    實相同，而本院雖漏未告知變更起訴法條之意旨，然被告已
    就詐欺取財罪之構成要件事實為有罪之陳述，二者罪質同一
    ，刑法第339 條第1 項又屬較輕之罪，顯對被告之防禦權並
    無影響，本院自得依法變更起訴法條並予審理。
　㈢被告與「陳勝福」間，就本案5 次犯行，均互有犯意聯絡，
    並分工合作、互相利用他人行為以達犯罪目的及行為分擔，
    皆應論以共同正犯。
  ㈣被告所為5 次犯行，均係以一行為同時觸犯詐欺取財罪及一
    般洗錢罪，為想像競合犯，各應依刑法第55條規定，從較重
    之一般洗錢罪處斷。
  ㈤次按詐欺取財罪既係為保護個人之財產法益而設，則關於行
    為人詐欺犯罪之罪數計算，除非存在時間或空間上之全部或
    局部之重疊關係，否則原則上自應依遭受詐騙之被害人人數
    定之。查本件被告所為5 次犯行，雖犯罪時間相近，但被害
    人均不相同，所侵害財產法益有異，時空上並非無從區隔，
    在刑法評價上各具獨立性，且非經立法預設其本質係具持續
    實行之複次作為特徵予以特別歸類，使成獨立犯罪構成要件
    之行為態樣，依社會通念難認係出於一次犯意之決定，又非
    屬一個行為之持續動作，自難認被告成立接續犯之包括一罪
    或想像競合犯；是被告所犯5 次犯行，犯意個別，行為互殊
    ，應分論併罰。
　㈥又按洗錢防制法第16條第2 項規定，犯前二條之罪，在偵查
    或審判中自白者，減輕其刑。經查，被告於本院審理中就其
    所為一般洗錢犯行均自白犯罪，合於洗錢防制法第16條第2 
    項自白減刑之規定，均應予減輕其刑。
　㈦爰以行為人之責任為基礎，審酌被告不思循正當途徑賺取財
    物，因貪圖獲取與工作內容顯不相當之報酬，以前開分工方
    式，與「陳勝福」共同為本案詐欺取財及洗錢犯行，不僅助
    長犯罪歪風，無視政府一再宣示掃蕩詐欺犯罪決心，造成如
    附表編號1 至5 所示告訴人及被害人等均受有財產損失，並
    因其所為掩飾犯罪所得之去向，致使執法人員難以追查正犯
    之真實身分，其犯罪所生之危害非輕，殊值非難，衡以其犯
    後尚能坦認犯行，非無悔意，然迄今未與前開告訴人及被害
    人等和解並賠償渠等所受損害之犯後態度，暨考量其有詐欺
    前科、素行尚可（見卷附臺灣高等法院被告前案紀錄表之記
    載）、本案犯罪動機、手段、情節、擔任之犯罪角色及參與
    程度、各次犯行造成之損害，及其自陳高職畢業之教育智識
    程度、目前無業、離婚、尚需扶養照顧罹癌母親之家庭生活
    經濟狀況（見本院卷111 年10月12日審判筆錄第5 頁）等一
    切情狀，分別量處如附表各編號「主文及宣告刑」欄所示之
    刑，且就併科罰金刑部分均諭知易服勞役之折算標準。
　㈧末審酌數罪併罰之定應執行刑，係出於刑罰經濟與責罰相當
    之考量，並非予以犯罪行為人或受刑人不當之利益，為一種
    特別的量刑過程，相較於刑法第57條所定科刑時應審酌之事
    項，係對一般犯罪行為之裁量。而定應執行刑之宣告，乃對
    犯罪行為人本身及所犯各罪之總檢視，除應考量行為人所犯
    數罪反應出之人格特性，並應權衡審酌行為人之責任與整體
    刑法目的及相關刑事政策，在量刑權之法律拘束性原則下，
    依刑法第51條第5款規定，採限制加重原則，資為量刑自由
    裁量權之外部界限，並應受法秩序理念規範之比例原則、平
    等原則、責罰相當原則、重複評價禁止原則等自由裁量權之
    內部抽象價值要求界限之支配，以使輕重得宜，罰當其責，
    俾符合法律授與裁量權之目的，以區別數罪併罰與單純數罪
    之不同，兼顧刑罰衡平原則。故定應執行刑時，除仍應就各
    別刑罰規範之目的、輕重罪間體系之平衡、整體犯罪非難評
    價，為綜合判斷外，尤須參酌上開實現刑罰公平性，以杜絕
    僥倖、減少犯罪之立法意旨，為妥適之裁量。本院衡酌被告
    本件所為5 次洗錢犯行，均係在111 年1 月3 日至6 日間所
    實施，乃於短時間內反覆實施，而其雖侵害數被害人之財產
    法益，然其實際上所從事者，僅係領取告訴人葉育蓁遭詐騙
    之本案帳戶提款卡供「陳勝福」作為詐騙如附表編號2 至5 
    所示告訴人及被害人等之金錢使用，其責任非難重複之程度
    顯較高，如以實質累加之方式定應執行刑，處罰之刑度恐將
    超過其行為之不法內涵與罪責程度，爰基於罪責相當之要求
    ，於刑法第51條第5 款所定之外部性界限內，綜合評價各罪
    類型、關係、法益侵害之整體效果，考量犯罪人個人特質，
    及以比例原則、平等原則、責罰相當原則、重複評價禁止原
    則為內涵之內部性界限，為適度反應被告整體犯罪行為之不
    法與罪責程度及對渠等施以矯正之必要性，而就被告所犯5 
    罪所處之刑，定其應執行刑如主文所示，並諭知罰金易服勞
    役之折算標準。
四、沒收部分
    按犯罪所得，屬於犯罪行為人者，沒收之；前二項之沒收，
    於全部或一部不能沒收或不宜執行沒收時，追徵其價額；刑
    法第38條之1 第1 項前段、第3 項定有明文。任何人都不得
    保有犯罪所得，為基本法律原則，犯罪所得之沒收或追徵，
    在於剝奪犯罪行為人之實際犯罪所得（原物或其替代價值利
    益），使其不能坐享犯罪之成果，以杜絕犯罪誘因，可謂對
    抗、防止經濟、貪瀆犯罪之重要刑事措施，性質上屬類似不
    當得利之衡平措施，著重所受利得之剝奪。然苟無犯罪所得
    ，自不生利得剝奪之問題，固不待言，至二人以上共同犯罪
    ，關於犯罪所得之沒收或追徵，倘個別成員並無犯罪所得，
    且與其他成員對於所得亦無事實上之共同處分權時，同無利
    得可資剝奪，特別在集團性或重大經濟、貪污犯罪，不法利
    得龐大，一概採取絕對連帶沒收或追徵，對未受利得之共同
    正犯顯失公平。有關共同正犯犯罪所得之沒收或追徵，最高
    法院向採之共犯連帶說，業於104 年8 月11日之104 年度第
    13次刑事庭會議決議不再援用，並改採沒收或追徵應就各人
    所分得者為之等見解。倘若共同正犯各成員內部間，對於不
    法利得分配明確時，自應依各人實際分配所得沒收；至共同
    正犯各成員對於不法利得享有共同處分權限時，則應負共同
    沒收之責。經查：
  ㈠被告就本案領取並轉寄告訴人葉育蓁遭詐騙之本案帳戶提款
    卡包裹之行為，並未獲取任何報酬乙情，業據其供明在卷（
    見偵9269卷第11頁），且依卷內資料，亦無證據證明被告就
    此部分犯行及詐欺如附表編號2 至5 所示告訴人、被害人等
    金錢之犯行，另有獲取任何利益或報酬，自無犯罪所得應予
    宣告沒收或追徵之問題。
  ㈡又沒收部分按犯罪所得，屬於犯罪行為人者，沒收之，刑法
    第38條之1 第1 項前段固有明文，惟為符合比例原則，兼顧
    訴訟經濟，並考量義務沒收對於被沒收人之最低限度生活之
    影響，增訂第38條之2 第2 項之過苛調節條款，於宣告第38
    條、第38條之1 之沒收或追徵在個案運用「有過苛之虞、欠
    缺刑法上之重要性、犯罪所得價值低微，或為維持受宣告人
    生活條件之必要者」，得不宣告或酌減之。查，被告與「陳
    勝福」共同向告訴人葉育蓁詐得之本案帳戶提款卡，雖亦為
    其犯罪所得之物，然被告既已依「陳勝福」之指示將上開提
    款卡轉寄予他人，且倘告訴人葉育蓁申請註銷並補發新提款
    卡，原卡片即失去功用，是如對上開物品宣告沒收或追徵，
    實欠缺刑法上之重要性，爰不予宣告沒收、追徵，併此敘明
    。
  ㈢另洗錢防制法第18條第1 項固規定：「犯第十四條之罪，其
    所移轉、變更、掩飾、隱匿、收受、取得、持有、使用之財
    物或財產上利益，沒收之；犯第十五條之罪，其所收受、持
    有、使用之財物或財產上利益，亦同」，然並未有「不問屬
    於犯罪行為人與否均沒收」之明文，自仍以屬於被告所有者
    為限，始應予沒收。查，被告就如附表編號2 至5 所示告訴
    人、被害人等遭詐騙匯入本案帳戶之款項，依據卷內資料，
    均無證據證明其具所有權或事實上之管領處分權限，依法自
    無從就該等款項對其宣告沒收，附此說明。　　
據上論斷，應依刑事訴訟法第273 條之1 第1 項、第299 條第1 
 項前段、第300 條、第310 條之2、第454 條第2 項（依刑事裁
判精簡原則，僅記載程序法條），判決如主文。
本案經檢察官詹于槿提起公訴，由檢察官余秉甄到庭執行職務。
中　　華　　民　　國　　111 　年　　11　　月　　9　 　日
                  刑事第十庭法  官  陳秀慧
以上正本證明與原本無異。
如不服本判決應於收受送達後20日內，向本院提出上訴書狀，並
應敘述具體理由。其未敘述上訴理由者，應於上訴期間屆滿後20
日內向本院補提理由書（均須按他造當事人之人數附繕本）「切
勿逕送上級法院」。若因疫情而遲誤不變期間，得向法院聲請回
復原狀。
                            書記官  陳建宏
中　　華　　民　　國　　111 　年　　11　　月　　9 　　日
附錄本案論罪科刑法條全文：
洗錢防制法第2 條
本法所稱洗錢，指下列行為：
一、意圖掩飾或隱匿特定犯罪所得來源，或使他人逃避刑事追訴
    ，而移轉或變更特定犯罪所得。
二、掩飾或隱匿特定犯罪所得之本質、來源、去向、所在、所有
    權、處分權或其他權益者。
三、收受、持有或使用他人之特定犯罪所得。

洗錢防制法第14條
有第二條各款所列洗錢行為者，處7 年以下有期徒刑，併科新臺
幣5 百萬元以下罰金。
前項之未遂犯罰之。
前二項情形，不得科以超過其特定犯罪所定最重本刑之刑。

中華民國刑法第339 條
意圖為自己或第三人不法之所有，以詐術使人將本人或第三人之
物交付者，處5 年以下有期徒刑、拘役或科或併科50萬元以下罰
金。
以前項方法得財產上不法之利益或使第三人得之者，亦同。
前二項之未遂犯罰之。

附表　
編號 犯罪事實 告訴人/被害人 遭詐欺之財物（新臺幣） 主文及宣告刑 1 如起訴書附表一編號1 所載 告訴人 葉育蓁 ①郵局帳號00000000000000號帳戶 ②台新銀行帳號00000000000000號帳戶 ③中國信託銀行帳號000000000000號帳戶 賀嘉純共同犯洗錢防制法第十四條第一項之洗錢罪，處有期徒刑貳月，併科罰金新臺幣壹萬元，罰金如易服勞役，以新臺幣壹仟元折算壹日。  2 如起訴書附表二編號1 所載 告訴人 楊適連 ①2萬7,109元 ②2萬9,988元 ③2萬9,984元 ④2萬9,985元 ⑤2萬6,000元 ⑥4萬9,984元 ⑦4萬9,989元 賀嘉純共同犯洗錢防制法第十四條第一項之洗錢罪，處有期徒刑肆月，併科罰金新臺幣貳萬元，罰金如易服勞役，以新臺幣壹仟元折算壹日。  3 如起訴書附表二編號2 所載 告訴人 楊文凱 ①9萬9,989元 ②5萬0,124元 ③4萬9,988元 ④4萬9,989元 ⑤2萬0,123元  賀嘉純共同犯洗錢防制法第十四條第一項之洗錢罪，處有期徒刑肆月，併科罰金新臺幣貳萬元，罰金如易服勞役，以新臺幣壹仟元折算壹日。  4 如起訴書附表二編號3 所載 被害人 李思驊 ①3萬元 ②3萬元 ③3萬元  賀嘉純共同犯洗錢防制法第十四條第一項之洗錢罪，處有期徒刑參月，併科罰金新臺幣壹萬元，罰金如易服勞役，以新臺幣壹仟元折算壹日。  5 如起訴書附表二編號4 所載 告訴人 陳柏樺 ①2萬9,987元 ②2萬9,985元 賀嘉純共同犯洗錢防制法第十四條第一項之洗錢罪，處有期徒刑參月，併科罰金新臺幣壹萬元，罰金如易服勞役，以新臺幣壹仟元折算壹日。  

【附件】
臺灣士林地方檢察署檢察官起訴書
                                     111年度偵字第9269號
　　被　　　告　賀嘉純　女　49歲（民國00年0月00日生）
　　　　　　　　　　　　住○○市○里區○○路0段000巷0弄0
　　　　　　　　　　　　　0號11樓
　　　　　　　　　　　　國民身分證統一編號：Z000000000號
上列被告因詐欺等案件，已經偵查終結，認應提起公訴，茲將犯
罪事實及證據並所犯法條分敘如下：
　　　　犯罪事實
一、賀嘉純於民國110 年底，加入LINE暱稱「陳勝福」及其他真
    實姓名、年籍不詳之人所屬之詐欺集團，在詐欺集團內擔任
    取簿手之職，約定報酬為每4 件新臺幣（下同）1,300 元，
    而與該詐欺集團成員共同意圖為自己不法之所有，基於三人
    以上詐欺取財之犯意聯絡，先由不詳詐欺集團成員向附表一
    之人施用詐術，致其等陷於錯誤，因而於附表一所示之時間
    以附表一所示之方式交付附表一所示之金融帳戶之金融卡等
    物品。嗣賀嘉純依「陳勝福」指示，於111 年1 月6 日6 時
    41分許，在7-11三玉門市（臺北市○○區○○○路00○0 號1 樓）
    ，領取裝有上開帳戶之包裹，並交付與不詳詐欺集團成員，
    再由不詳詐欺集團成員於附表二所示之時間，向附表二所示
    之人施以附表二所示之詐術，致其等均陷於錯誤，因而匯款
    至葉育蓁所寄出之各該帳戶內，以此方式掩飾、隱匿該等款
    項之去向。嗣附表一、二所示被害人均發覺受騙，而報警處
    理後，始悉上情。
二、案經表一、二所示之人訴由臺北市政府警察局士林分局報告
    偵辦。
　　　　證據並所犯法條
一、證據清單及待證事實：
編號 證據名稱 待證事實 1 ⒈被告賀嘉純於警詢及偵查中之供述 ⒉被告於另案（111 年度偵字第2297號）警詢及偵查中之供述 坦承其於110 年底起，依LINE暱稱「陳勝福」指示至各處領取包裹，其於上揭時地，領取上開包裹後，再至空軍一號三重站寄送予不詳詐欺集團成員，其有懷疑是否為詐欺集團，但因為缺錢想找工作，姑且試試看之事實。惟辯稱：不知悉包裹內容云云。 2 ⒈證人即附表一、二所示告訴人/被害人於警詢時之證述 ⒉證人即附表一、二所示告訴人/被害人提出與詐欺集團聯繫記錄、匯款明細 證明其等遭詐騙集團施用附表一、二之詐術，致其等均陷於錯誤，遂依指示交付金融帳戶或款項之事實。 3 附表一所示帳戶之交易明細 全部犯罪事實。 4 ⒈案發監視器錄影及截圖 ⒉7-11貨態查詢系統資料 證明被告於111 年1 月6 日6  時41分許，在7-11三玉門市領取包裹之事實。 5 被告於另案（111 年度偵字第2297號）扣案手機翻拍照片 證明被告依「陳勝福」指示至各處領取包裹。 6 臺灣嘉義地方法院95年度嘉簡字第695 號判決書1 份 證明被告前因交付帳戶而涉嫌幫助詐欺之事實。 
二、核被告所為，係犯刑法第339 條之4 第1 項第2 款之三人以
    上共同詐欺取財及洗錢防制法第14條第1 項之洗錢等罪嫌。
    被告與其餘詐欺集團成員間就上開犯行，有犯意聯絡及行為
    分擔，請依共同正犯論處。被告係一行為同時觸犯上開2 罪
    名，屬想像競合犯，請依刑法第55條規定，從一重之三人以
    上共同詐欺取財罪處斷。又被告於附表所示時間對附表一、
    二各被害人所犯各次加重詐欺取財罪嫌，行為互殊，犯意各
    別，請分論併罰。被告如附表二所列之款項，為其犯洗錢防
    制法第14條洗錢罪而移轉隱匿之財物，觀之同法第18條第1 
     項之文義及立法理由均未限制此等財物須為被告所有始得
    沒收，復參諸臺灣高等法院107 年度金上訴字第89號判決之
    理由欄參、三.(一).2 之意旨，請宣告沒收之，如認過苛，
    則請依刑法第38條之2 第2 項規定酌減之。
三、依刑事訴訟法第251條第1項提起公訴。
　　此　致
臺灣士林地方法院
中　　華　　民　　國　 111　　年　　7 　　月　　22　　日
　　　　　　　　　　　　　檢　察　官  詹于槿
本件正本證明與原本無異
中　　華　　民　　國　 111　　年　　8 　　月　   8    日
　　　　　　　　　　      書　記　官  羅明柔
所犯法條：　　
刑法第339 條之4
犯第三百三十九條詐欺罪而有下列情形之一者，處一年以上七年
以下有期徒刑，得併科一百萬元以下罰金：
一、冒用政府機關或公務員名義犯之。
二、三人以上共同犯之。
三、以廣播電視、電子通訊、網際網路或其他媒體等傳播工具，
    對公眾散布而犯之。
前項之未遂犯罰之。
洗錢防制法第14條
有第二條各款所列洗錢行為者，處七年以下有期徒刑，併科新臺
幣五百萬元以下罰金。
前項之未遂犯罰之。
前二項情形，不得科以超過其特定犯罪所定最重本刑之刑。
附表一：
編號 被害人 (是否提告) 詐術 交付方式、帳戶 收取包裹之時間、地點 1 葉育蓁 （是） 不詳詐欺集團成員於111年1月1日某時許，向葉育蓁自稱為家庭代工業者，並佯稱：需提供銀行帳戶作為廠商登記買材料所用云云。 葉育蓁於111年1月1日16時53分許，在7-11水林門市，以店到店方式將其申辦之郵局帳號000-00000000000000號帳戶、台新銀行帳號000-00000000000000號帳戶、中國信託銀行帳號000-000000000000號帳戶金融卡寄出。 被告於111年1月3日7時8分許，在7-11三玉門市（臺北市○○區○○○路00○0號1樓）領取包裹後，至三重空軍一號將包裹寄出。 
附表二：
編號 被害人 (是否提告) 詐術 匯款時間、金額、帳戶 1 楊適連 （否） 不詳詐欺集團成員於111年1月5日15時50分致電向楊適連佯稱：購物系統遭入侵而有重複付款情形，需操作銀行帳戶取消云云。 於111年1月6日0時32分，匯款27,109元至所葉育蓁上開郵局帳戶。    於111年1月5日19時6分至111年1月6日0時30分許，匯款29984、29988、30000、26000、49984、49989元至葉育蓁上開中國信託銀行帳戶。 2 楊文凱 （是） 不詳詐欺集團成員於111年1月4日20時30分致電向楊文凱佯稱：購物系通遭入侵多刷15筆，需操作銀行帳戶取消云云。 於111年1月5日18時21分至111年1月6日0時19分許，匯款99989、50124、49988、49989、20123元至葉育蓁上開郵局帳戶。 3 林思驊 （否） 不詳詐欺集團成員於111年1月5日17時17分致電向林思驊佯稱：信用卡重複刷卡，需操作銀行帳戶取消云云。 於111年1月5日21時21分至26分，匯款3萬元3次至葉育蓁上開台新銀行帳戶。 4 陳柏樺 （是） 不詳詐欺集團成員於111年1月5日19時分致電向陳柏樺佯稱：會員權益變更遭扣款，需操作銀行帳戶取消云云。 於111年1月5日21時4分至32分，匯款29987元、29985元至葉育蓁上開台新銀行帳戶。